# 请教陈版，股改验资问题

提问人：zxxiao2007 时间：2015-05-22 15:28:34
甲企业股改验资，审计基准日 2015 年 1 月 21 日，验资报告截止日是 2015 年 5 月 1 日。在基准日至验资报告截止日期间，企业发生发生亏损致验资截止日净资产小于基准日净资产。会存在出资不实的问题么

回答人：chenyiwei
应确保验资截止日的帐面净资产至少不低于股改基准日经审计的帐面净资产，差额由发起人用现金补足，否则会存在出资不实的瑕疵。

提问人：xueyou654 时间：2016-07-07 23:46:52
为什么小于基准日的净资产会认为出资不实啊？

回答人：chenyiwei
股改实施日实际存在的净资产小于基准日，表明可供折股的净资产已经减少。